【裁判字號】    89,沙簡上,299
【裁判日期】    890825
【裁判案由】    毒品危害防制條例
【裁判全文】
台灣台中地方法院刑事判決                      八十九年度沙簡上字第二九九號
    上  訴  人  臺灣台中地方法院檢察署檢察官
    被      告  乙○○
右上訴人因被告違反毒品危害防制條例案件，不服台灣台中地方法院沙鹿簡易庭八十
九年度沙簡字第四三○號中華民國八十九年八月二十五日第一審簡易判決（聲請案號
：台灣台中地方法院檢察署八十九年度偵字第四六八四號），提起上訴，本院判決如
左：
    主  文
上訴駁回。
    事實及理由
一、本案經本院合議庭審理結果，認第一審簡易判決認事部分，原審認被告施用毒品
    之時間、地點，係在八十八年十一月十八日前三日期間內之不詳處所，應補正為
    八十八年十一月中旬某日下午，在台中縣東勢鎮今日電玩店內，理由部分原審認
    被告矢口否認犯行，嗣被告已於本院審理中坦承犯罪事實，亦應予以補正外，其
    認事用法及量刑均無不當，應予維持，並引用除上開補正部分外之第一審判決書
    記載之事實、證據及理由。（如附件）
二、上訴人上訴意旨略稱：本件被告住所在台中縣東勢鎮、行為地不詳（應亦為台中
    縣東勢鎮），應由本院豐原簡易庭管轄，台灣台中地方法院檢察官亦係向本院豐
    原簡易庭聲請簡易判決處刑，但查本件卻由無管轄權之本院沙鹿簡易法庭為簡易
    判決，難認允當，請撤銷原判決，另為適法之判決等語。惟按，犯罪由被住、居
    所或所在地之法院管轄，刑事訴訟法第五條第一項定有明文；另依法院組織法第
    十條之規定，各地方法院得設置簡易庭，其管轄事件依法律之規定。本院於轄區
    內依法院組織法第十條規定，雖設置有台中、沙鹿、豐原等簡易庭，惟各簡易庭
    之受理案件範圍則係由本院以事務分配公告劃分事務分配區，並於八十年六月二
    十二日以中院瑞文字第一六八八號公告在案，此有上開公告影本一件在卷可憑，
    並非屬法律之規定，其管轄法院之有無乃應依刑事訴訟法之規定確定之，本件被
    告既係住居於本轄之台中縣東勢鎮○○街慶成二巷二號，依首揭刑事訴訟法第五
    條第一項之規定，尚非無管轄權，雖上訴人係向本院豐原簡易庭聲請簡易庭聲請
    簡易判決處刑，本院沙鹿簡易法庭對本院事務分配之劃分區未為詳究，並對被告
    施用第二級毒品案件，審酌一切情狀後，予以量處有期徒刑六月，並諭知易科罰
    金之折算標準，其認事用法，依前開說明，尚難認於法有違，本件上訴人之上訴
    為無理由，應予駁回。
據上論斷，應依刑事訴訟法第四百五十五條之一第一項、第三項、第三百六十八條、
第三百七十三條，判決如主文。
本案經檢察官甲○○ 到庭執行職務。
中      華      民      國    九十      年      二      月     十四     日
                                台灣台中地方法院刑事第二庭
                                    審判長法  官 黃 文 進
          法  官 鍾 堯 航
                                          法  官 柯 崑 輝
右正本證明與原本無異。
本件不得上訴。
                                        書記官
中      華      民      國    九十      年      二      月      十五    日


司法院資訊處製作；財團法人民間司法改革基金會備份。
